<!DOCTYPE html PUBLIC "-//W3C//DTD XHTML 1.0 Transitional//EN" "http://www.w3.org/TR/xhtml1/DTD/xhtml1-transitional.dtd">
<html xmlns="http://www.w3.org/1999/xhtml">
<head>
	<meta http-equiv="Content-Type" content="text/html; charset=iso-8859-1" />
	<title>Ymmärrä suomea</title>
	<style type="text/css" media="all">@import "css/styles.css";</style>
	<script type="text/javascript" src="swfobject.js"></script>
</head>
<body class="font-medium">
	<div id="main-wrapper">
		<div id="topbar"></div>
		<div id="main-menu">
			<table cellspacing="0" cellpadding="0" border="0" class="add-links"><tr>
				<td class="item"><img class="raquo" src="i/raquo.gif" alt="" height="7" width="4" /><a href="/ymmarra/index.php?moduli=sanakirja">Sanakirja</a></td>
				<td class="item"><img class="raquo" src="i/raquo.gif" alt="" height="7" width="4" /><a href="/ymmarra/index.php?moduli=verbit">Verbiluettelo</a></td>
				<td class="item"><img class="raquo" src="i/raquo.gif" alt="" height="7" width="4" /><a href="/ymmarra/index.php?moduli=kielioppi">Kielioppi</a></td>
			</tr></table>
			<table cellspacing="0" cellpadding="0" border="0"><tr>
				<td class="item"><img class="raquo" src="i/raquo.gif" alt="" height="7" width="4" /><a href="/ymmarra/index.php">Etusivu</a></td>
				<td class="item"><img class="raquo" src="i/raquo.gif" alt="" height="7" width="4" /><a href="/ymmarra/index.php?moduli=tekstit">Lukutekstit</a></td>
			</tr></table>
		</div>
		<div id="content">
			<table cellspacing="0" cellpadding="0" border="0" id="content-wrapper"><tr>
				<td>
					<div id="left-menu">
												<div class="header-verb"><span>Verbit</span></div>
						<div class="menu">
								<div class="init"><a href="/ymmarra/index.php?moduli=verbit&kirjain=a">A</a></div>
								<div class="init"><a href="/ymmarra/index.php?moduli=verbit&kirjain=e">E</a></div>
								<div class="init"><a href="/ymmarra/index.php?moduli=verbit&kirjain=h">H</a></div>
								<div class="init"><a href="/ymmarra/index.php?moduli=verbit&kirjain=i">I</a></div>
								<div class="init"><a href="/ymmarra/index.php?moduli=verbit&kirjain=j">J</a></div>
								<div class="init"><a href="/ymmarra/index.php?moduli=verbit&kirjain=k">K</a></div>
								<div class="init"><a href="/ymmarra/index.php?moduli=verbit&kirjain=l">L</a></div>
								<div class="init"><a href="/ymmarra/index.php?moduli=verbit&kirjain=m">M</a></div>
								<div class="init"><a href="/ymmarra/index.php?moduli=verbit&kirjain=n">N</a></div>
								<div class="init"><a href="/ymmarra/index.php?moduli=verbit&kirjain=o">O</a></div>
								<div class="init"><a href="/ymmarra/index.php?moduli=verbit&kirjain=p">P</a></div>
								<div class="init"><a href="/ymmarra/index.php?moduli=verbit&kirjain=r">R</a></div>
								<div class="init"><a href="/ymmarra/index.php?moduli=verbit&kirjain=s">S</a></div>
								<div class="init"><a href="/ymmarra/index.php?moduli=verbit&kirjain=t">T</a></div>
								<div class="init"><a href="/ymmarra/index.php?moduli=verbit&kirjain=u">U</a></div>
								<div class="init"><a href="/ymmarra/index.php?moduli=verbit&kirjain=v">V</a></div>
								<div class="init"><a href="/ymmarra/index.php?moduli=verbit&kirjain=y">Y</a></div>
								<div class="init"><a href="/ymmarra/index.php?moduli=verbit&kirjain=Ä">Ä</a></div>
						</div>					</div>
				</td>
				<td>
					<div id="main-content">
						<div id="path">
							<a href=".">Etusivu</a> &gt; <a href="/ymmarra/index.php?moduli=verbit&kirjain=T">T</a>						</div>
													<h1>TYYTYÄ</h1>
						<table cellspacing="0" cellpadding="0" border="0">
							<tr>
								<td colspan="2" style="padding-bottom:10px;"><strong>Aktiivin indikatiivi</strong></td>
							</tr>
							<tr>
								<td><pre>PREESENS                   
minä      tyydyn           
sinä      tyydyt           
hän       tyytyy           
me        tyydymme         
te        tyydytte         
he        tyytyvät         

PASSIIVI
          tyydytään        

IMPERFEKTI                 
         tyydyin           
         tyydyit           
         tyytyi            
         tyydyimme         
         tyydyitte         
         tyytyivät         

PASSIIVI
         tyydyttiin        

PERFEKTI
olen     tyytynyt          
olet     tyytynyt          
on       tyytynyt          
olemme   tyytyneet         
olette   tyytyneet         
ovat     tyytyneet         

PASSIIVI
on       tyydytty          

PLUSKVAMPERFEKTI
olin     tyytynyt          
olit     tyytynyt          
oli      tyytynyt          
olimme   tyytyneet         
olitte   tyytyneet         
olivat   tyytyneet         

PASSIIVI
oli      tyydytty          
</pre></td>
								<td>&nbsp;&nbsp;&nbsp;</td>
								<td><pre>    KIELTOMUOTO
    en        tyydy
    et        tyydy
    ei        tyydy
    emme      tyydy
    ette      tyydy
    eivät     tyydy


    ei        tyydytä

   
     en        tyytynyt
     et        tyytynyt
     ei        tyytynyt
     emme      tyytyneet
     ette      tyytyneet
     eivät     tyytyneet


    ei        tyydytty


    en      ole tyytynyt
    et      ole tyytynyt
    ei      ole tyytynyt
    emme    ole tyytyneet
    ette    ole tyytyneet
    eivät   ole tyytyneet


    ei      ole tyydytty


    en    ollut  tyytynyt
    et    ollut  tyytynyt
    ei    ollut  tyytynyt
    emme  olleet tyytyneet
    ette  olleet tyytyneet
    eivät olleet tyytyneet


    ei    ollut  tyydytty
</pre></td>
							</tr>
						</table>
						<table cellspacing="0" cellpadding="0" border="0">
							<tr>
								<td colspan="2" style="padding-bottom:10px;"><strong>Aktiivin konditionaali</strong></td>
							</tr>
							<tr>
								<td><pre>PREESENS
minä     tyytyisin         
sinä     tyytyisit         
hän      tyytyisi          
me       tyytyisimme       
te       tyytyisitte       
he       tyytyisivät       

PASSIIVI
         tyydyttäisiin     

PERFEKTI
olisin   tyytynyt          
olisit   tyytynyt          
olisi    tyytynyt          
olisimme tyytyneet         
olisitte tyytyneet         
olisivat tyytyneet         

PASSIIVI
olisi    tyydytty          
</pre></td>
								<td>&nbsp;&nbsp;&nbsp;</td>
								<td><pre> 
     en          tyytyisi
     et          tyytyisi
     ei          tyytyisi
     emme        tyytyisi
     ette        tyytyisi
     eivät       tyytyisi


    ei          tyydyttäisi


    en olisi    tyytynyt
    et olisi    tyytynyt
    ei olisi    tyytynyt
    emme olisi  tyytyneet
    ette olisi  tyytyneet
    eivät olisi tyytyneet


    ei olisi    tyydytty
</pre></td>
							</tr>
						</table>
						<table cellspacing="0" cellpadding="0" border="0">
							<tr>
								<td colspan="2" style="padding-bottom:10px;"><strong>Aktiivin potentiaali</strong></td>
							</tr>
							<tr>
								<td><pre>PREESENS
minä     tyytynen          
sinä     tyytynet          
hän      tyytynee          
me       tyytynemme        
te       tyytynette        
he       tyytynevät        

PASSIIVI
         tyydyttäneen      

PERFEKTI
lienen   tyytynyt          
lienet   tyytynyt          
lienee   tyytynyt          
lienemme tyytyneet         
lienette tyytyneet         
lienevät tyytyneet         

PASSIIVI
lienee   tyydytty          
</pre></td>
								<td>&nbsp;&nbsp;&nbsp;</td>
								<td><pre> 
    en          tyytyne
    et          tyytyne
    ei          tyytyne
    emme        tyytyne
    ette        tyytyne
    eivät       tyytyne


    ei          tyydyttäne


    en    liene tyytynyt
    et    liene tyytynyt
    ei    liene tyytynyt
    emme  liene tyytyneet
    ette  liene tyytyneet
    eivät liene tyytyneet


    ei    liene tyydytty
</pre></td>
							</tr>
						</table>
						<table cellspacing="0" cellpadding="0" border="0">
							<tr>
								<td colspan="2" style="padding-bottom:10px;"><strong>Aktiivin imperatiivi</strong></td>
							</tr>
							<tr>
								<td><pre>PREESENS

(sinä)   tyydy             
(hän)    tyytyköön         
(me)     tyytykäämme       
(te)     tyytykää          
(he)     tyytykööt         

PASSIIVI
         tyydyttäköön      

PERFEKTI

ole      tyytynyt          
olkoon   tyytynyt          
olkaamme tyytyneet         
olkaa    tyytyneet         
olkoot   tyytyneet         

PASSIIVI

olkoon   tyydytty          
</pre></td>
								<td>&nbsp;&nbsp;&nbsp;</td>
								<td><pre> 

    älä         tyydy
    älköön      tyytykö
    älkäämme    tyytykö
    älkää       tyytykö
    älkööt      tyytykö


    älköön      tyydyttäkö



    älä ole       tyytynyt
    älköön olko   tyytynyt
    älkäämme olko tyytyneet
    älkää olko    tyytyneet
    älkööt olko   tyytyneet



    älköön olko   tyydytty
</pre></td>
							</tr>
						</table>
						<table cellspacing="0" cellpadding="0" border="0">
							<tr>
								<td colspan="2" style="padding-bottom:10px;"><strong>Verbin nominaalimuodot</strong></td>
							</tr>
							<tr>
								<td><pre>I INFINITIIVI              

Lyhyempi muoto:            
         tyytyä            

Pitempi muoto:             
         tyytyäkseni       
         tyytyäksesi
         tyytyäkseen
         tyytyäksemme
         tyytyäksenne
         tyytyäkseen

III  INFINITIIVI           

inessiivi    tyytymässä    
elatiivi     tyytymästä    
illatiivi    tyytymään     
adessiivi    tyytymällä
abessiivi    tyytymättä    
instruktiivi tyytymän      
                           
Passiivi
instruktiivi tyydyttämän   
                           
                           
</pre></td>
								<td>&nbsp;&nbsp;&nbsp;</td>
								<td><pre>   II INFINITIIVI

   inessiivi    tyytyessä
   instruktiivi tyytyen

   Passiivi
   inessiivi    tyydyttäessä






   IV INFINITIIVI

   nominatiivi  tyytyminen
   partitiivi   tyytymistä
   

   I PARTISIIPPI
   aktiivi      tyytyvä
   passiivi     tyydyttävä

   II PARTISIIPPI
   aktiivi      tyytynyt
   passiivi     tyydytty
</pre></td>
							</tr>
						</table>

					</div>
				</td>
			</tr></table>		</div>
		<div id="footer"><a href="http://www.oph.fi/"><img src="i/oph_logo_ymmarrasuomea.gif" width="157" height="35" alt="OPH" /></a></div>
	</div>
</body>
</html>
